【裁判字號】    97,訴,228
【裁判日期】    970807
【裁判案由】    偽造文書等
【裁判全文】
臺灣苗栗地方法院刑事宣示判決筆錄       97年度訴字第228號
公  訴  人  臺灣苗栗地方法院檢察署檢察官
被      告  庚○○
                    （在監）
指定辯護人  本院公設辯護人  子○○
上列被告因竊盜案件（起訴案號：96年度偵字第5915號、97年度
偵字第1054、1180號），於中華民國97年8 月7 日下午4 時，在
本院第二法庭宣示判決，出席職員如左：
            法  官  蔡志宏
            書記官  張玉楓
            通  譯  劉漢昌
法官起立朗讀判決主文、犯罪事實要旨、處罰條文、附記事項，
及告以上訴限制、期間並提出上訴狀之法院，且諭知記載其內容
如下：
一、主  文：
庚○○犯附表罪名欄所示之罪，各處如各該表中處刑欄所示之刑
。應執行有期徒刑貳年捌月。
二、犯罪事實要旨：
    庚○○意圖為自己不法之所有，基於個別犯意，分別為如附
    表各犯罪事實要旨欄所示之行為。
三、處罰條文：
    刑法第321 條第1 項第1 、2 、3 、4 款、第2 項。
四、本判決除有下列情形外，不得上訴：
（一）於本院訊問被告並告以所認罪名、法定刑及所喪失權利之
      程序終結前，被告撤銷協商合意或檢察官撤回協商聲請者
      。
（二）被告協商之意思非出於自由意志者。
（三）被告所犯之罪為死刑、無期徒刑、最輕本刑3 年以上有期
      徒刑之罪，或高等法院管轄第1 審案件。
（四）被告有其他較重之裁判上一罪之犯罪事實者。
（五）法院認應諭知免刑或免訴、不受理者。
（六）協商判決所科之刑，非屬宣告緩刑之刑、2 年以下有期徒
      刑、拘役或罰金。
五、被告庚○○於本件數罪併罰定應執行刑部分，因已逾法定協
    商所得判決範圍，故由本院依職權依法定其應執行刑，不受
    兩造就此部分之協商結果拘束。此部分兩造如有不服，其上
    訴不受前項法定限制，附此敘明。
六、如不服本件判決，而有前項各款所列情形之1 者，得自收受
    本判決筆錄正本之日起10日內，向本院提出上訴書狀，上訴
    於第2 審法院。
中    華    民    國    97    年    8     月    7     日
                  刑事第一庭  書記官  張 玉 楓
                              法  官  蔡 志 宏
以上正本證明與原本無異。
                              書記官  張 玉 楓
中    華    民    國    97    年    8     月    7     日
附記論罪法條：
中華民國刑法第321 條
犯竊盜罪而有左列情形之一者，處6 月以上、5 年以下有期徒刑
：
一  於夜間侵入住宅或有人居住之建築物、船艦或隱匿其內而犯
    之者。
二  毀越門扇、牆垣或其他安全設備而犯之者。
三  攜帶兇器而犯之者。
四  結夥三人以上而犯之者。
五  乘火災、水災或其他災害之際而犯之者。
六  在車站或埠頭而犯之者。
前項之未遂犯罰之。
附表：
編號一
罪名：共同踰越安全設備竊盜罪。
處刑：有期徒刑拾月。
犯罪事實要旨：
庚○○與辛○○（另行審結）兩人互有竊盜犯意聯絡，共同於96
年10月8 日16時許，翻越2 樓窗戶侵入癸○○位於苗栗縣苑裡鎮
房裡里6 鄰66之1 號之住處（侵入住宅部分，未據告訴），徒手
竊取癸○○所有之金項鍊1 組、鑽戒2 只、項鍊2 條及金戒子等
物得手。
編號二
罪名：攜帶兇器竊盜罪。
處刑：有期徒刑拾月。
犯罪事實要旨：
庚○○於96年11月30日23時48分許，獨自1 人，持自備之破壞剪
乙支（未扣案）破壞乙○○所經營位於苗栗縣苑裡鎮○○路181
號，夜間無人居住之「1 又2 分之1 嬰兒用品專賣店」屋頂鐵皮
，而侵入該店竊取乙○○之現金新臺幣（下同）約10萬元得手（
侵入他人建築物部分，未據告訴）。
編號三
罪名：攜帶兇器、毀越安全設備、夜間侵入住宅竊盜罪。
處刑：有期徒刑拾月。
犯罪事實要旨：
庚○○於96年12月1 日凌晨2 時許，獨自1 人，持自備之破壞剪
乙支（未據扣案）破壞苗栗縣苑裡鎮○○路13-1號1 樓鐵窗後，
而侵入位於該址2 樓，夜間無人居住之惠安藥局（侵入他人建築
物部分，未據告訴），竊取壬○○所有之現金約17萬元、7-11便
利商店禮券約3500元及化粧品3 組得手。
編號四
罪名：共同攜帶兇器、毀越安全設備竊盜罪。
處刑：有期徒刑拾月。
犯罪事實要旨：
庚○○及辛○○兩人互有竊盜犯意聯絡，共同於96年12月14日10
時許，持自備之破壞剪乙支（未據扣案），破壞鐵窗翻越窗戶侵
入丙○○位於苗栗縣苑裡鎮田心里8 鄰73之8 號之住處（侵入住
宅部分，未據告訴），竊取丙○○所有之鑽戒1 只、金戒子數只
得手。
編號五
罪名：結夥三人、攜帶兇器、毀越安全設備竊盜罪。
處刑：有期徒刑拾月。
犯罪事實要旨：
庚○○與辛○○及己○○（上2 人均另行審結）3 人互有竊盜犯
意聯絡，共同於96年12月24日上午11時許，持自備之破壞剪乙支
（未據扣案）破壞鐵窗後，翻越窗戶侵入甲○○及丁○○位於苗
栗縣苑裡鎮舊社里4 鄰151-9 號之住處（侵入住宅部分，未據告
訴），竊取甲○○所有之現金3200元；丁○○所有之手鍊4 條、
戒指4 只、現金2000元等物得手。
編號六
罪名：攜帶兇器、毀越安全設備、夜間侵入住宅竊盜未遂罪。
處刑：有期徒刑伍月。
犯罪事實要旨：
庚○○於96年11月11日18時許，獨自1 人，持自備之破壞剪乙支
（未據扣案）破壞戊○○○位於苗栗縣苑裡鎮田心里10鄰95- 13
號住處之鐵窗後，而侵入該址，於以眼搜尋財物，著手行竊之際
，不慎觸動保全設施，遂行逃逸，而未得逞。


司法院資訊處製作；財團法人民間司法改革基金會備份。
